【裁判字號】    88,自,209
【裁判日期】    891209
【裁判案由】    詐欺等
【裁判全文】
臺灣桃園地方法院刑事裁定                          八十八年度自字第二九號
    自  訴  人  甲  ○
    被      告  乙○○
右列被告因詐欺等案件，經自訴人提起自訴，本院裁定如左：
    主  文
自訴駁回。
    理  由
一、自訴意旨略以：被告乙○○為桃園縣桃園市○○街六十二號台灣越聯實業有限公
    司之負責人，其意圖為自己不法之所有，向自訴人誑稱：願意共同投資越南檜木
    進口生意，利潤可觀云云，使自訴人陷於錯誤，遂將自訴人自案外人蔡博如處所
    收取，由被告簽發，面額新台幣（下同）一十六萬三千二百元之支票一紙，連同
    現金三萬六千八百元，共計二十萬元交予被告，充為出資之用，並即由自訴人與
    被告共赴越南，選購木材進口後，將上開木材販售予案外人侯全成。詎被告向侯
    全成收取貨款後，即避不見面，並搬離上址公司，致自訴人遍尋無著，始知受騙
    。因認被告所為，涉有刑法第三百三十九條第一項之詐欺取財罪嫌云云。
二、按法院或受命推事於自訴案件第一次審判期日前訊問及調查結果，如認為案件有
    刑事訴訟法第二百五十二條至第二百五十四條之情形者，得以裁定駁回其自訴，
    同法第三百二十六條第三項定有明文。
三、訊據被告乙○○否認有何詐欺犯行。辯稱：伊沒有收甲○二十萬元，這批檜木是
    伊自己進的等語。經查，自訴人主張其與被告合夥，共同進口木材轉賣之事實，
    固據自訴人提出便條紙、報價單、存證信函各一份，並舉證人侯伯約、黃金臺、
    陳孟彬及陳添義等人為證，惟查，上開便條紙僅在正面書寫有「合夥做生意」五
    字，另在反面計算不詳原因之金額，不僅未言及合夥應有之出資、分配等事項，
    甚且無雙方落款、日期之記載，實難執此逕認雙方確有合夥關係。而存證信函係
    自訴人單方所書；至報價單則係以被告之台灣越聯實業有限公司名義，出具予本
    件買方侯全成木業公司，均難執為認定雙方合夥關係之依據。又證人即侯全成木
    業公司職員侯伯約到庭證稱：伊有買這筆木材，伊是認識甲○，甲○帶乙○○一
    起來，此筆交易是和他們二人買的，至於他們內部關係如何伊不清楚等語（本院
    八十九年七月六日筆錄），亦難執為有利自訴人之認定。另自訴人固陳稱：伊有
    出資二十萬，是一張客票十七萬，另加三萬元現金給被告，客票是被告開給蔡博
    如的支票，蔡博如又轉給伊的，合夥的事有黃金臺、陳孟彬知道，二人住所均不
    知云云，惟被告否認向自訴人收款，自訴人又未能提供前開客票資料或黃、陳、
    蔡等人年籍住所以憑查證，是其所述雙方合夥一節，無從採信。至自訴人嗣後又
    陳稱：陳添義知道伊拿錢給被告云云（本院八十九年九月二十八日筆錄），姑不
    論被告向自訴人取款一節是否屬實，即取款原因亦有多端，未必即必出於合夥，
    此不待贅言之理；且證人陳添義又經傳未到，無從查證。此外，復查無其他積極
    證據，足資認定被告有何自訴意旨所指之犯行。是被告犯行顯屬不能證明，而有
    刑事訴訟法第二百五十二條第十款之情形。依上說明，爰裁定如主文。
據上論斷，應依刑事訴訟法第三百二十六條第三項、第二百五十二條第十款，裁定如
主文。
中        華        民        國    八十九    年    十二    月    九    日
                  臺灣桃園地方法院刑事第五庭
                                    法  官   陳彥宏
右正本證明與原本無異。
如不服本裁定，應於裁定送達後五日內向本院提出抗告狀。
                                    書記官   魏慧夷
中        華        民        國    八十九    年   十二   月    十八    日


司法院資訊處製作；財團法人民間司法改革基金會備份。
